【裁判字號】    89,易,2537
【裁判日期】    890731
【裁判案由】    恐嚇
【裁判全文】
臺灣高雄地方法院刑事判決                        八十九年度易字第二五三七號
    公  訴  人  臺灣高雄地方法院檢察署檢察官
    被      告  乙○○○
右列被告因恐嚇案件，經檢察官提起公訴 (八十九年度偵字第七七五九號)，本院判
決如左：
    主  文
乙○○○連續以加害生命之事，恐嚇他人，致生危害於安全，處拘役伍拾捌日，如易
科罰金，以參佰元折算壹日。
    事  實
一、乙○○○因不滿甲○○於民國八十九年三月中旬向台灣高雄地方法院檢察署遞狀
    告其涉犯刑法詐欺罪嫌，竟基於概括之犯意，先於八十九年三月廿七日晚上十一
    時許，在屏東車站（起訴書載為高雄縣市某地區）打行動電話予甲○○之友人丙○○，對丙○○稱：「伊要丟一樣東西到甲○○家，要和甲○○全家同歸於盡」
    等語，丙○○恐甲○○受到危害，乃迅至高雄縣大社鄉○○村○○路一八五之一
    號甲○○住處，轉告甲○○要其防備，詎乙○○○於同日晚上近十二時許，復打
    行動電話予丙○○告以相同恫嚇之語，以加害生命之事，恐嚇甲○○，致生危害
    於安全。
二、案經甲○○訴請台灣高雄地方法院檢察署檢察官偵查起訴。
    理  由
一、訊據被告乙○○○固不諱言於前開時地有以行動電話與丙○○通話，惟矢口否認
    恐嚇犯行，辯稱：是丙○○打行動電話恐嚇伊，並非伊恐嚇甲○○云云。然查，
    右揭事實迭據告訴人甲○○於偵審中指訴在卷，核與證人丙○○結證：被告於當
    晚十一時許打給伊行動電話，稱要丟一樣東西至告訴人家，與告訴人全家同歸於
    盡，伊恐發生事情，先打電話通知告訴人兒子，要其防備，再迅速趕至告訴人家
    裡，約近十二時許，被告再打給伊行動電話，說相同恐嚇之詞，當時告訴人有在
    旁邊等語相符，復有告訴人書與檢察官之存證信函一紙附卷可稽，又參以被告因
    遭告訴人遞狀告其涉嫌詐欺，心生不滿，因而懷恨，進而以言詞恐嚇告訴人，衡
    情應屬可能。被告空言否認，無非畏罪卸責之詞，不足採信，罪證明確，被告犯
    行堪以認定。
二、按恐嚇不以直接向被恐嚇者本人表示為限，行為人如以加害被恐嚇者生命之事告
    知第三人，使被恐嚇者知情而心生畏懼，仍與恐嚇罪相合。本件被告連續以加害
    告訴人生命之事告知證人丙○○，致告訴人知情後生活狀態陷於危險不安，核被
    告所為係犯刑法第三百零五條之罪。被告先後二次犯行，時間緊接，犯罪構成要
    件相同，顯係基於概括犯意反覆為之，應依連續犯之規定論以一罪。爰審酌被告
    因遭告訴人告詐欺罪嫌，心理懷恨，竟連續恐嚇告訴人，雖未賦諸實際行動，然
    已使告訴人生活陷於危險不安，且犯後心存僥倖，狡詞辯飾，態度欠佳，惟姑念
    其前未有犯罪紀錄，有本院配告院內索引卡紀錄表、台灣高等法院被告全國前案
    記錄表、台灣高雄地方法院檢察署刑案查註紀錄表各一份在卷可考，素行尚稱良
    好等一切情狀，量處如主文所示之刑，並諭知易科罰金之折算標準，以資懲儆。
三、被告於八十九年三月廿七日晚上近十二時許，復有恐嚇告訴人之事實，未據起訴
    ，惟此部分與起訴事實有連續犯之裁判上一罪關係，為起訴效力所及，本院自應
    一審究。
據上論斷，應依刑事訴訟法第二百九十九條第一項前段，刑法第五十六條、第三百零
五條、第四十一條，罰金罰鍰提高標準條例第一條前段、第二條判決如主文。
本案經檢察官陳正達到庭執行職務
中    華    民    國      八十九      年      七      月      三十一    日
                                      臺灣高雄地方法院刑事庭
                                法  官    郭錦茂
右正本證明與原本無異。
如不服本判決，應於判決送達後十日內，向本院提出上訴狀。
                                書記官    賴佳慧
中    華    民    國      八十九      年      八      月      二      日
附錄本判決論罪法條：
刑法第三百零五條
  以加害生命、身體、自由、名譽、財產之事，恐嚇他人致生危害於安全者，處二年
  以下有期徒刑、拘役或三百元以下罰金。


司法院資訊處製作；財團法人民間司法改革基金會備份。
